最高法院刑事判決　　　　　　　九十六年度台上字第四００號
上　訴　人　劉彥武即劉上吉.
上列上訴人因妨害性自主案件，不服台灣高等法院高雄分院中華
民國九十三年五月二十五日第二審更審判決（九十三年度上更(一)
字第一二號，起訴案號：台灣高雄地方法院檢察署八十八年度偵
字第二三○六一號），提起上訴，本院判決如下：
    主  文
原判決撤銷，發回台灣高等法院高雄分院。
    理  由
本件原判決撤銷第一審諭知上訴人無罪之判決，改判論處上訴人 
對於女子以恐嚇之方法而為性交罪刑，固非無見。
惟查：(一)、按刑事訴訟法第一百六十六條至第一百六十七條規定
，交互詰問為關於人證之證據調查程序，其進行詰問程序之主體
為當事人、代理人及辯護人。有關證人詰問之次序及方法，原則
上係由聲請傳喚證人之一造當事人、代理人或辯護人進行「主詰
問」，次由他造之當事人、代理人或辯護人為「反詰問」，再由
先前之一造當事人、代理人或辯護人為「覆主詰問」，再次由他
造當事人、代理人或辯護人為「覆反詰問」。又依同法第一百六
十六條第四項規定當事人、代理人或辯護人詰問完畢後，審判長
得為訊問，足證對於當事人聲請詰問之證人，審判長於詰問完畢
後雖得訊問，惟其性質係基於補充性、輔佐性之地位，及因發見
真實之必須而為之，不能認當事人詰問證人之權，得由審判長訊
問證人取代之。本件上訴人於原審聲請詰問證人即告訴人Ａ女（
姓名年籍詳卷），原審法院亦訂期於民國九十三年四月二十七日
下午三時審理並傳訊Ａ女，惟原判決並未通知辯護人到庭，且當
日亦未由上訴人對Ａ女為主詰問，而係由審判長訊問Ａ女，其後
原審法院雖再於九十三年五月十一日下午三時二十分續行審理，
並已通知辯護人到庭，然Ａ女卻未到庭，原審法院即提示Ａ女之
筆錄後，採認其供述為不利上訴人之證據，致有不當剝奪上訴人
對於證人之正當詰問權，其所踐行之訴訟程序難謂適法。(二)、告
訴人Ａ女於偵查中指稱伊因抗拒上訴人對其性侵害，而與上訴人
在房間內拉扯，期間第一次有人敲門，伊不敢喊救，第二次上訴
人又推伊上床，伊說尿急，藉機要出去，上訴人叫伊拉在垃圾桶
，伊上完，上訴人又推伊上床等情（見偵查卷第二八頁），而證
人蘇○○亦證稱伊隔天有清理垃圾桶，則究竟Ａ女是否有尿在垃
圾桶，該垃圾桶內存有何物，此與判斷Ａ女當時行動自由確實遭
到限制非無關連，原審就此部分未予調查，亦有應於審判期日調
查之證據未予調查之違誤。以上或為上訴意旨所指摘，或為本院
得依職權調查之事項，應認原判決仍有撤銷發回更審之原因。
據上論結，應依刑事訴訟法第三百九十七條、第四百零一條，判
決如主文。
中    華    民    國  九十六  年    一    月   十八   日
                      最高法院刑事第七庭
                          審判長法官  呂  潮  澤  
                                法官  吳  昆  仁  
                                法官  孫  增  同  
                                法官  趙  文  淵  
                                法官  吳      燦  
      本件正本證明與原本無異
                                      書  記  官  
中    華    民    國  九十六  年    一    月  二十五  日
                                                  H